【裁判字號】    97,訴,147
【裁判日期】    970227
【裁判案由】    毒品危害防制條例
【裁判全文】
臺灣基隆地方法院刑事判決               97年度訴字第147號
公  訴  人  臺灣基隆地方法院檢察署檢察官
被      告  乙○○
上列被告因違反毒品危害防制條例案件，經檢察官提起公訴（96
年度毒偵字第2932號），因被告所犯為死刑、無期徒刑、最輕本
刑為3 年以上有期徒刑或高等法院管轄第一審案件以外之罪，且
於準備程序進行中，被告先就被訴事實為有罪之陳述，經本院合
議庭裁定進行簡式審判程序，判決如下：
    主  文
乙○○施用第一級毒品，累犯，處有期徒刑柒月，扣案之第一級
毒品海洛因（驗餘淨重零點肆肆公克）及扣案注射針筒內盛裝之
粉末（量微無法秤重），均沒收銷燬之，上開毒品之包裝袋壹只
及扣案之注射針筒、吸管各壹支、分裝袋壹只，均沒收之；又施
用第二級毒品，累犯，處有期徒刑月。應執行有期徒刑捌月；
扣案之第一級毒品海洛因（驗餘淨重零點肆肆公克）及扣案注射
針筒內盛裝之粉末（量微無法秤重），均沒收銷燬之，上開毒品
之包裝袋壹只及扣案之注射針筒、吸管各壹支、分裝袋壹只，均
沒收之。
    事  實
一、乙○○前因施用毒品案件，經2 次觀察、勒戒，均認無繼續
    施用毒品之傾向，分別於民國91年7 月6 日及93年2 月18日
    執行完畢釋放，並先後經臺灣基隆地方法院檢察署檢察官以
    91年度毒偵字第496 號及92年度毒偵字第926 號不起訴處分
    ，復因施用第一、二級毒品案件，經上開檢察署檢察官以95
    年度毒偵字第1403號提起公訴，經本院以95年度訴字第761
    號判決判處有期徒刑7 月、3 月，應執行有期徒刑8 月確定
    ；另因傷害案件，經臺灣高等法院以94年度上更一字第845
    號判決判處有期徒刑1 年6 月確定，又因偽造文書等案件，
    經本院以95年度訴字第702 號判決判處有期徒刑3 月、2 月
    ，應執行有期徒刑4 月確定，再經本院依據96年7 月16日施
    行之中華民國96年罪犯減刑條例之規定，就前開95年度訴字
    第702 、761 號、94年度上更一字第845 號判決所科之刑分
    別減刑，並就上開95年度訴字第702 、761 號判決所科之刑
    經減刑後之刑，定應執行有期徒刑6 月，與94年度上更一字
    第845 號判決所科之刑經減刑後之有期徒刑9 月接續執行，
    於96年8 月16日因易科罰金執行完畢。
二、詎乙○○仍未戒除毒癮惡習，分別基於施用第一、二級毒品
    之犯意，於96年11月12日上午10、11時許，在其位於基隆市
    中正區○○街177 巷126 號之2 住處，以將第一級毒品海洛
    因置放於注射針筒內，加水混合後注射手臂血管之方式，施
    用第一級毒品；復另行起意，於上開時、地，以將第二級毒
    品安非他命置放於吸食器內，下以火燒烤，吸食所生煙霧之
    方式，施用第二級毒品。嗣於96年11月12日下午6 時40分許
    ，為警在臺北縣瑞芳鎮○○路187 號執行搜索時查獲，並扣
    得第一級毒品海洛因1 包（驗餘淨重0.44公克）及乙○○所
    有預備供施用第一級毒品犯罪所用之注射針筒（內裝有量微
    無法秤重之海洛因粉末）及吸管各1 支、供持有第一級毒品
    犯罪所用之分裝袋1 只，另採集其尿液送驗後，始悉上情。
三、案經基隆市警察局第三分局報請臺灣基隆地方法院檢察署檢
    察官偵查起訴。
    理  由
壹、程序事項
    被告乙○○所犯者非為死刑、無期徒刑、最輕本刑為3 年以
    上有期徒刑之罪或高等法院管轄第一審案件，其於準備程序
    進行中，先就被訴事實為有罪之陳述，經告知其簡式審判程
    序之旨，並聽取公訴人、被告之意見後，本院合議庭依刑事
    訴訟法第273 條之1 第1 項之規定，裁定由受命法官獨任以
    簡式審判程序進行本案之審理。
貳、實體事項
一、事實認定部分
    上開事實，業據被告於本院審理時坦承不諱，且被告為警查
    獲後，採集之尿液檢體經送臺灣尖端先進生技醫藥股份有限
    公司檢驗，確呈海洛因代謝物嗎啡、可待因及安非他命類之
    陽性檢驗結果，此有該公司96年11月22日出具之濫用藥物檢
    驗報告及基隆市警察局第三分局偵辦毒品案件尿液檢體對照
    表附卷可稽，且扣案之白色粉末1 包（驗餘淨重0.44公克）
    ，經鑑定後，含有第一級毒品海洛因之成分，此有法務部調
    查局96年12月16日調科壹字第09623082690 號鑑定書在卷可
    憑，另扣案注射針筒內盛裝之白色粉末（量微無法秤重），
    為第一級毒品海洛因，業經被告供承無誤，復有吸管1 支及
    分裝袋1 只扣案為佐，又有扣案物及現場照片在卷供參，足
    認被告之自白與事實相符，本件事證明確，被告犯行應堪認
    定。
二、論罪科刑部分
（一）被告前因施用毒品案件，先後經2 次觀察、勒戒後，均認
      無繼續施用毒品之傾向，分別於91年7 月6 日及93年2 月
      18日執行完畢釋放，有臺灣高等法院被告前案紀錄表在卷
      可稽，其經觀察、勒戒執行完畢釋放後，5 年內再行施用
      第一、二級毒品，核其所為，係犯毒品危害防制條例第10
      條第1 、2 項之施用第一、二級毒品罪。被告持有第一、
      二級毒品以供施用，持有之低度行為應為施用之高度行為
      所吸收，均不另論罪。
（二）被告所犯上開施用第一、二級毒品罪間，犯意各別、行為
      互異，均予分論併罰。
（三）又被告曾受如事實欄所載之徒刑執行完畢，此有臺灣高等
      法院被告前案紀錄表在卷可稽，其受徒刑之執行完畢，再
      行施用第一、二級毒品，係於5 年以內故意再犯本件有期
      徒刑以上之罪，均為累犯，應分別依刑法第47條第1 項之
      規定加重其刑。
（四）爰審酌被告經2 次觀察、勒戒，並經刑罰矯治後，竟未戒
      除毒癮之惡習，而再三施用毒品，顯認缺乏戒斷決心，然
      其所為僅屬戕害自身之行為，未侵犯其他法益，且於本院
      審理時均坦認犯行，犯後態度尚屬良好等一切情狀，分別
      量處如主文所示之刑，並依法定其應執行之刑。
（五）另按查獲之第一級毒品，不問屬於犯人與否，均沒收銷燬
      之，毒品危害防制條例第18條第1 項前段定有明文，本件
      扣案之白色粉末1 包及扣案注射針筒內盛裝之粉末（量微
      無法秤重），均含有第一級毒品海洛因之成分，已如前述
      ，均應依首揭規定宣告沒收銷燬之；又扣案之注射針筒1
      支（為一般市售塑膠材質之注射針筒，非專供施用毒品之
      器具，業經本院當庭勘驗屬實）及吸管1 支，均為被告所
      有預備供施用第一級毒品犯罪所用之物，另扣案之分裝袋
      1 只，亦屬被告所有供持有第一級毒品犯罪所用之物，業
      據被告供承在卷，均應依刑法第38條第1 項第2 款之規定
      宣告沒收之。
據上論斷，應依刑事訴訟法第273 條之1 第1 項、第299 條第1
項前段，毒品危害防制條例第10條第1 項、第2 項、第23條第2
項、第18條第1 項前段，刑法第11條前段、第47條第1 項、第38
條第1 項第2 款、第51條第5 款，判決如主文。
本案經檢察官甲○○到庭執行職務。
中    華    民    國    97    年    2     月    27    日
                  刑事第二庭法    官  邰婉玲
以上正本證明與原本無異。
如不服本判決應於收受本判決後10日內向本院提出上訴書狀，其
未敘述上訴理由者，並得於提起上訴後10日內向本院補提理由書
狀（均須按他造當事人之人數附繕本）「切勿逕送上級法院」。
中    華    民    國    97    年    2     月    27    日
                            書 記 官  彭筠凱
附錄所犯法條：
毒品危害防制條例第10條
施用第一級毒品者，處6 月以上5 年以下有期徒刑。
施用第二級毒品者，處3 年以下有期徒刑。


司法院資訊處製作；財團法人民間司法改革基金會備份。
